【裁判字號】    99,台上,6137
【裁判日期】    991007
【裁判案由】    妨害性自主等罪
【裁判全文】
最高法院刑事判決            九十九年度台上字第六一三七號
上  訴  人  00000000B.
上列上訴人因妨害性自主等罪案件，不服台灣高等法院高雄分院
中華民國九十九年七月二十日第二審判決（九十九年度上訴字第
六四七號，起訴案號：台灣屏東地方法院檢察署九十六年度偵字
第四０二一號），提起上訴，本院判決如下：
    主  文
上訴駁回。
    理  由
一、連續加重強制猥褻部分
按刑事訴訟法第三百七十七條規定，上訴於第三審法院，非以判
決違背法令為理由，不得為之。是提起第三審上訴，應以原判決
違背法令為理由，係屬法定要件。如果上訴理由書狀並未依據卷
內訴訟資料，具體指摘原判決不適用何種法則或如何適用不當，
或所指摘原判決違法情事，顯與法律規定得為第三審上訴理由之
違法情形，不相適合時，均應認其上訴為違背法律上之程式，予
以駁回。本件原判決撤銷第一審此部分判決，改判仍論處上訴人
00000000B 連續對於十四歲以下之女子強制猥褻（累犯）罪刑，
已詳敘認定犯罪事實之依據及憑以認定之理由，並依第一審法院
囑託○○醫院鑑定上訴人有無施以治療之必要，經該醫院出具妨
害性自主罪精神鑑定報告書載明：「目前被告之各項評估指標綜
合評估結果為：暴力危險性為低度，再犯可能性為中度。在心理
衡鑑的KSRS測驗結果…被告認為性加害行為的好處多於壞處，此
部分顯現被告有嚴重之認知偏差。本案涉及亂倫，被害人之心理
創傷會持續相當長久，但被告明顯感受不到。被告對性侵害行為
仍有高度否認，對於被害人無同理心，對於兩性關係之認知仍有
明顯偏差，過去生活史之中有暴力行為傾向，社會功能與職業功
能不佳。被告法律觀念淡薄以及性常識不足，對於性行為之態度
十分輕率，衝動控制能力差，日後接觸潛在被害人的機會仍高，
如果未經治療，恐有再犯之虞。因次建議如果被告之犯罪行為屬
實，建議被告可以列為須施以強制治療。」等語（見第一審卷第
八六至九十頁），審酌上訴人確有長期對親生未滿十四歲女兒為
強制猥褻犯行，因認有施以治療之必要，乃諭知應於刑之執行前
令入相當處所施以治療，其期間至治癒為止，但最長不得逾三年
。從形式上觀察，原判決並無違背法令之處。卷查上訴人及其選
任辯護人於原審審理時，未曾爭執該精神鑑定報告書之證據能力
（見原審卷第七五頁），上訴意旨徒謂該精神鑑定報告書係以假
設上訴人犯罪屬實為基礎，而非以上訴人之精神及身心狀態判斷
有無再犯傾向，係夾雜對上訴人犯罪之偏見，所認上訴人有再犯
之傾向，非無疑義，原判決未就此疑義說明，有理由不備之違法
云云，顯非依據卷內資料執為指摘之合法第三審上訴理由。此部
分上訴違背法律上之程式，應予駁回。
二、成年人故意對少年犯強制猥褻部分
按第三審上訴書狀，應敘述上訴之理由，其未敘述者，得於提起
上訴後十日內補提理由書於原審法院，已逾上述期間，而於第三
審法院未判決前仍未提出上訴理由書狀者，第三審法院應以判決
駁回之，刑事訴訟法第三百八十二條第一項、第三百九十五條後
段規定甚明。上訴人不服原判決論處成年人故意對少年犯強制猥
褻罪刑（累犯，減為有期徒刑七月），於民國九十九年八月十一
日提起上訴，並未敘述理由，迄今逾期已久，於本院未判決前仍
未提出，依上開規定，其此部分上訴自非合法，亦應駁回。
據上論結，應依刑事訴訟法第三百九十五條，判決如主文。
中    華    民    國  九十九  年    十    月    七    日
                      最高法院刑事第十庭
                          審判長法官  花  滿  堂
                                法官  黃  正  興
                                法官  陳  東  誥
                                法官  林  錦  芳
                                法官  洪  昌  宏
本件正本證明與原本無異
                                      書  記  官
中    華    民    國  九十九  年    十    月   十一   日
                                                     m

司法院資訊處製作；財團法人民間司法改革基金會備份。
